臺灣高等法院民事裁定　　　　　　　　　 96年度抗字第117號
再　抗告人　　甲○○
　　　　　　　丙○○
　　　　　　　乙○○
共同代理人　　詹文凱律師
上列再抗告人因與相對人丁○○間強制執行事件，對於本院中華
民國96年2月15日所為裁定，提起再抗告，本院裁定如下：
    主  文
再抗告駁回。
再抗告費用由再抗告人負擔。
    理  由
一、按「對於抗告法院之裁定再為抗告，僅得以其適用法規顯有
    錯誤為理由，並經原法院之許可者為限。前項許可，以原裁
    定所涉及之法律見解具有原則上之重要性者為限。第436條
    之3第3項、第4項及第436條之6之規定，於第4項之抗告準用
    之」，民事訴訟法第486條第4項至第6項定有明文。所謂適
    用法規顯有錯誤，係指確定裁判違背法規或現存判例解釋者
    ，或抗告法院所為之裁定，就其取捨證據自行確定之事實，
    適用法規所持法律上判斷顯有錯誤而言。又所謂原則上之重
    要性，則係指該再抗告事件所涉及之法律問題，意義重大而
    有加以闡釋之必要者而言。
二、再抗告意旨略以：本院於民國96年2月15日所為裁定（下稱
    本院裁定），係引用33年11月18日司法院院字第2776號解釋
    ，惟上開解釋年代久遠，是否足以保障人民相關之權利，已
    有疑義，而強制執行法第12條第1項之聲明異議，從權利保
    障之立場言，應在聲明異議之期間給予當事人或利害關係人
    較寬鬆之限制，即採全部強制執行程序之終結，而非單一財
    產執行之終結，始屬妥當。又執行法院於進行不動產拍賣時
    ，應主動通知優先承買人，如有未通知之情形，更應使優先
    承買人能獲得較大之救濟機會，故於解釋上應放寬聲明異議
    的時限；另本件所指責為執行法院於拍賣前未告知優先承買
    人之程序瑕疵，以及如涉及實體爭議，在執行程序中亦應為
    適當之處置，以利再抗告人得循異議之訴等途徑為救濟，非
    要求執行法院為實體之裁判，是本院裁定亦有理由不當之情
    形云云。
三、按強制執行法第12條第1項之聲明異議及司法院院字第2776
    號解釋，乃屬現行尚為有效之法律及司法院解釋，本院裁定
    引之為據，並駁回再抗告人之抗告，難謂有何違誤可言，再
    抗告意旨自行擴張解釋法條，且質疑司法院解釋不合時宜，
    即無可採。另再抗告意旨雖稱本院裁定理由亦有不當，惟未
    明言係適用何種法規顯有錯誤，或有涉及之法律見解具有原
    則上重要性之情事，故仍嫌無據。綜上，再抗告意旨所陳上
    情，核與適用法規顯有錯誤無涉，亦無所涉及法律上見解具
    有原則上重要性之情事；揆諸首揭說明，本件再抗告即於法
    不合，爰裁定如主文。
中　　華　　民　　國　　96　　年　　3 　　月　　28　　日
                  民事第十五庭
                      審判長法　官  湯美玉
　　　　　　　　　　　　　　法　官  黃國永
　　　　　　　　　　　　　　法　官  郭松濤
正本係照原本作成。
如不服本裁定應於送達後10日內向本院提出抗告狀，並繳納抗告
費新臺幣1,000元。
中　　華　　民　　國　　96　　年　　3 　　月　　28　　日
                            書記官  方素珍
